【裁判字號】    97,抗,1109
【裁判日期】    970714
【裁判案由】    聲明異議
【裁判全文】
臺灣高等法院民事裁定                  97年度抗字第1109號
抗  告  人  甲○○
上列抗告人因與相對人陽信商業銀行股份有限公司間聲明異議事
件，對於中華民國97年4月7日台灣台北地方法院97年度執助字第
1626號裁定提起抗告，本院裁定如下：
    主  文
抗告駁回。
抗告訴訟費用由抗告人負擔。
    理  由
一、本件抗告意旨略以：抗告人原於豆豆餐飲事業股份有限公司
    （下稱豆豆公司）任職，該公司於民國（下同）94年11月4
    日向相對人申請信用貸款新台幣（下同） 400萬元，並要求
    抗告人擔任連帶保證人，抗告人因誤信相對人負責人尤志謙
    所言而擔任連帶保證人，嗣其於94年12月31日離職，該公司
    之實際經營者黃正一及黃正君均立下聲明書，承諾更換連帶
    保證人及負責後續債務處理事宜，惟嗣該公司惡性倒閉，
    黃正一等並潛逃大陸，足見尤志謙等3人對抗告人有惡意詐
    欺，抗告人將對尤志謙、黃正一及黃正君提起刑事詐欺訴訟
    。抗告人地址早已遷移，從未收到法院或相對人寄送之文書
    。相對人明知抗告人為豆豆公司之員工，竟接受抗告人擔任
    連帶保證人，實有重大業務過失。且相對人已與他連帶保證
    人尤志謙完成債務協商，並對另一連帶保證人尤錦同之不動
    產為強制執行，相對人之債權可能已部分受償，其再向抗告
    人求償，實屬不合情理。又系爭強制執行命令扣押抗告人
    1/3薪資，亦屬過多，本此聲明異議。原裁定駁回抗告人之
    聲明異議，實有不合，爰提起抗告請求廢棄原裁定等語。
二、按當事人或利害關係人，對於執行法院強制執行之命令，或
    對於執行法官、書記官、執達員實施強制執行之方法，強制
    執行時應遵守之程序，或其他侵害利益之情事，得於強制執
    行程序終結前，為聲請或聲明異議，但強制執行不因而停止
    ，強制執行法第12條定有明文。又得依強制執行法第12條聲
    請或聲明異議者，僅以程序上之事由為限，實體上之事由，
    應另提起民事訴訟以資救濟，不得依強制執行法第12條之規
    定聲明異議（最高法院95年度台抗字第760裁定意旨參照）
    。
三、抗告人主張：其係受尤志謙等3人詐欺而擔任連帶保證人，
    離職時並經黃正一及黃正君承諾更換連帶保證人，相對人核
    准豆豆公司之貸款有重大業務過失，且相對人已與連帶保證
    人尤志謙完成債務協商，且對連帶保證人尤錦同之不動產為
    強制執行，不得再向抗告人求償云云。其所為主張縱屬真實
    ，均屬實體爭執，並非聲明異議程序可解決，抗告人應另行
    提起訴訟以資救濟。抗告人復主張：系爭強制執行命令扣押
    抗告人1/3薪資已屬過多云云。查原法院所發執行命令扣押
    抗告人1/3之薪資，已保留抗告人及其共同生活親屬所必需
    之生活費用，依法並無違誤。抗告意旨指原裁定不當，求予
    廢棄，為無理由，應予駁回。
四、爰裁定如主文。
中    華    民    國    97    年    7     月    14    日
                    民事第十三庭
                        審判長法  官  黃嘉烈
                              法  官  吳燁山
                              法  官  高鳳仙
正本係照原本作成。
本裁定除以適用法規顯有錯誤為理由，並經本院許可外，不得再
抗告。如提起再抗告，應於收受後10日內委任律師為訴訟代理人
向本院提出再抗告狀。並繳納再抗告費新台幣１千元。
中    華    民    國    97    年    7     月    16    日
                              書記官  黃慶霽


司法院資訊處製作；財團法人民間司法改革基金會備份。
